【裁判字號】    97,上訴,1945
【裁判日期】    971218
【裁判案由】    強盜
【裁判全文】
臺灣高等法院高雄分院刑事判決        97年度上訴字第1945號
上  訴  人
即  被  告  甲○○
上列上訴人因強盜案件，不服臺灣高雄地方法院97年度訴字第13
15號中華民國97年10月31日第一審判決（起訴案號：臺灣高雄地
方法院檢察署97年度偵字第14660 號），提起上訴，本院判決如
下：
     主  文
上訴駁回。
     理  由
一、按上訴書狀應敘述具體理由；又第二審法院認為上訴書狀未
    敘述理由或上訴有刑事訴訟法第362 條前段之情形者，應以
    判決駁回之，同法第361 條第2 項、第367 條前段定有明文
    。
二、上訴人即被告甲○○（下稱被告）上訴意旨略以：被告固持
    兇器向便利商店店員索取財物，但僅以言語為惡害告知，並
    未致該便利商店店員不能抗拒程度，應構成恐嚇取財罪。又
    被告於案發後主動向偵查機關投案，應依自首規定減輕其刑
    。另被告坦承犯罪及交出犯罪所得，請依刑法第59條規定酌
    減其刑等語。
三、經查，原判決依證人即被害人乙○○證述，並衡諸被告持客
    觀上具有危險性可資為兇器之水果刀喝令被害人乙○○交出
    金錢，嗣又持刀砍向被害人乙○○之身體，而被害人乙○○
    在手無寸鐵之情形下，依一般社會通念判斷，被害人乙○○
    應認顯已達不能抗拒之程度，因此認被告觸犯攜帶兇器強盜
    罪，又說明被告雖因失業致經濟困難，然依被告提出之診斷
    證明書所示，被告受有右前臂挫傷，傷勢尚輕，且被告年輕
    力壯，不思積極尋找其他工作，率爾持刀行搶，難認其行為
    已該當於刑法第59條所示之情形。經核於法並無不合，被告
    上訴意旨以被告應構成恐嚇取財罪及請依刑法第59條規定酌
    減其刑，尚屬無據。又被告於97年3 月6 日攜帶兇器強盜後
    ，經證人乙○○、何信宏於97年3 月9 日分別向司法警察陳
    述其依錄影畫面認出強盜行為人為被告，並指認照片明確，
    而被告係迄於97年4 月22日始自行至高雄縣警察局林園分局
    中芸派出所投案及製作筆錄，此均有警詢筆錄可佐，故依卷
    證資料被告即無符合自首情形，被告此部分上訴意旨空言符
    合自首要件，亦有未合。此外，被告復未依據卷內既有訴訟
    資料或提出新事證，指摘或表明原審判決有何採證認事、用
    法或量刑等足以影響判決本旨之不當或違法，而構成應予撤
    銷之具體理由（例如：依憑證據法則具體指出所採證據何以
    不具證據能力，或依憑卷證資料，明確指出所為證據證明力
    之判斷如何違背經驗、論理法則），其上訴即不合法律上之
    程式。再上訴不合法律上之程式之情形，依刑事訴訟法第36
    7 條但書規定：「但其情形可以補正而未經原審法院命其補
    正者，審判長應定期間先命補正。」，係指上訴書狀未敘述
    理由，原審未命補提理由書狀，審判長即應定期間先命補正
    。被告提起上訴時，上訴書狀如已載理由者，即無審判長應
    定期間先命補正之適用。從而，被告之上訴書狀未敘述具體
    理由，且於上訴期間屆滿（即97年11月24日）後之20日內（
    即97年12月14日以前），亦未補提上訴具體理由，依上開規
    定，顯屬違背法律上之程式，應由本院依同法第367 條前段
    、第372 條不經言詞辯論判決如主文。
中    華    民    國    97    年    12    月    18    日
                  刑事第八庭    審判長法  官   洪兆隆
                                      法  官   陳志銘
                                      法  官   郭玫利
以上正本證明與原本無異。
如不服本判決應於收受本判決後10日內向本院提出上訴書狀，其
未敘述上訴理由者，並得於提起上訴後10日內向本院補提理由書
狀（均須按他造當事人之人數附繕本）「切勿逕送上級法院」。
中    華    民    國    97    年    12    月    18    日
                                      書記官   楊茱宜


司法院資訊處製作；財團法人民間司法改革基金會備份。
